【裁判字號】    97,交聲,96
【裁判日期】    970515
【裁判案由】    聲明異議
【裁判全文】
臺灣嘉義地方法院交通事件裁定          97年度交聲字第96號
原處分機關  交通部公路總局嘉義區監理所嘉義市監理站
異  議  人
即受處分人  甲○○
上列受處分人因違反道路交通管理處罰條例案件，對於交通部公
路總局嘉義區監理所嘉義市監理站中華民國九十七年三月十八日
所為之處分（原處分案號：嘉監義裁字第裁76－Z7C008021號）
聲明異議，本院裁定如下：
    主    文
異議駁回。
    理    由
一、本件原處分機關移送意旨略以：異議人即受處分人（下稱異
    議人）甲○○於民國97年1月28日上午5時20分許，駕駛車牌
    號碼083-HL號砂石車（營貨曳引聯結車），行經國道三號北
    上253‧5公里處時，行車速度超過最高速限未滿二十公里，
    遭內政部警政署國道公路警察局第七警察隊名間分隊警員攔
    停舉發，經原處分機關以同一違規事實，依道路交通管理處
    罰條例第三十三條第一項第一款規定及第六十三條規定，於
    97 年3月18日以嘉監義裁字第裁76－Z7C008021號裁決書（
    下稱原處分書），裁處異議人罰鍰新臺幣（下同）三千五百
    元及記違規點數一點等語。
二、異議人異議意旨略為：異議人於前揭時、地行車時，並未超
    速，有行車紀錄器可證，且定期維修，且警方之雷射槍測定
    本件超速有誤，爰聲請撤銷原處分云云。
三、按「汽車行駛於高速公路、快速公路或設站管制之道路，行
    車速度超過規定之最高速限或低於規定之最低時速者，處汽
    車駕駛人新台幣三千元以上六千元以下之罰鍰」，此道路交
    通管理處罰條例第三十三條第一項第一款定有明文，而「大
    型車行駛高、快速公路行車速度超過規定之最高速限未滿二
    十公里，於期限內繳納或到案聽候裁決者，依同條例第六十
    條處新台幣（下同）三千五百元罰鍰，並記違規點數一點」
    ，道路交通管理處罰條例第六十三條第一項第一款暨違反道
    路交通管理事件統一裁罰基準表亦定有明文。
四、查異議人於前揭時、地，駕駛車牌號碼083-HL號砂石車（營
    貨曳引聯結車），行經國道三號北上253‧5公里處時，經內
    政部警政署國道公路警察局第七警察隊名間分隊警員，以其
    行車速度超過最高速限未滿二十公里，攔停舉發，經原處分
    機關以同一違規事實，依道路交通管理處罰條例第三十三條
    第一項第一款規定及第六十三條規定，於97年3月18日以嘉
    監義裁字第裁76－Z7C 008021號裁決書，裁處異議人罰鍰三
    千五百元及記違規點數一點等情，為異議人不爭執，並有舉
    發違反道路交通管理事件通知單、裁決書附卷可憑，自堪認
    為真實。惟其持前揭情詞為辯，並提出行車紀錄器、定期檢
    測合格證明為據，查：
（一）按總聯結重量及總重量在二十公噸以上之新登檢領照汽車
      ，應裝設具有連續記錄汽車瞬間行駛速率及行車時間功能
      之行車紀錄器，自中華民國九十年一月一日起新登檢領照
      之八公噸以上未滿二十公噸汽車，亦同，並應檢附行車紀
      錄器經審驗合格之證明，固為道路交通安全規則第三十九
      條第二十四款所明定，本件異議人所駕駛營貨曳引聯結車
      ，車重總重八一三五公斤，屬依法強制需裝置行車紀錄器
      之車輛，該車所裝設之行車記錄器乃依強制規定安裝，其
      九十六年十月八日下午四時十分，由交通部公路總局嘉義
      區監理所委託嘉銘汽車修理檢驗廠有限公司代辦汽車檢驗
      ，其初驗雖未合格（未合格原因含行車紀錄器項目），然
      旋於九十六年十月八日下午四時三十五分就行車紀錄器經
      嘉銘汽車修理廠有公司檢測合格後，再經複驗合格，有前
      開定期檢測合格證明、交通部公路總局嘉義區監理所嘉義
      市監理站九十七年五月六日嘉監義一字第0970103544號函
      文及函附汽車新領牌照登記一份、汽車檢驗紀錄表二份附
      卷可憑，其依強制規定其規格或要求須提出審驗證明、檢
      驗合格證明，其誤差及正確性固無疑義。
（二）前開行車紀錄器正確性既無疑義，惟自紀錄器上午五時五
      分至二十分之紀錄觀之，速度持續逾時速九十公里，約達
      九十五公里甚明，俟於上午五時二十分停止後（按：即遭
      舉發攔停），再於上午五時三十分許重行啟駛，此後車速
      除短瞬間有達逾時速九十公里外，餘均保持在時速八十公
      里以下，迄上午五時四十五分許為止，自行車紀錄器紀錄
      顯示內容，足徵其於舉發前車速雖未達舉發違反道路交通
      管理事件通知單所述之時速一百零二公里，惟仍逾時速九
      十公里，達約九十五公里甚明。
（三）另本件取締員警陳奎谷舉發時所使用之雷達測速槍，為經
      濟部標準檢驗局於九十六年十月五日檢定合格（有效期限
      九十七年十月三十一日），距舉發時僅三月餘，使用期間
      又無故障維修情形，亦經內政部警政署國道公路警察局第
      七警察隊九十七年四月二十二日公警七交字第0970703185
      號函文及附件合格證書在卷可考，自異議人所駕車輛行車
      紀錄器所紀錄時速約九十五公里觀之，其準確性當非顯有
      誤差，而難逕予推翻其準確性。
（四）從而，相衡行車紀錄器、雷達測速槍之準確性、及行車紀
      錄器所顯示內容等證據以觀，縱依有利於異議人之行車紀
      錄器所示車速認定，其時速既已達九十五公里，而該舉發
      路段最高時速限制為九十公里，為異議人不爭執，其在高
      速公路以逾最高速限未滿二十公里一情，即灼然可明。
五、綜上，異議人所辯，既無足採，異議人駕駛營貨曳引聯結車
    行經高速公路，超過該路段速限管制未滿二十公里之違規情
    事，舉發機關之舉發並無違誤，原處分機關均依道路交通管
    理處罰條例第三十三條第一項規定，處罰鍰三千五百元（大
    型車期限內繳納或到案聽候裁決者），並依同條例第六十條
    記違規點數一點，其認事用法並無不當，裁罰額度亦甚妥適
    ，異議人之聲明異議，尚非有據，應予駁回。
六、據上論斷，依道路交通案件處理辦法第十九條，裁定如主文。
中    華    民    國    97    年    5     月    15    日
                  交通法庭法  官  蔡廷宜
上為正本，係照原本作成，證明與原本無異。
如不服本裁定，應於送達後五日內，向本院提出抗告狀。
中    華    民    國    97    年    5     月    15    日
                          書記官  林美足


司法院資訊處製作；財團法人民間司法改革基金會備份。
